最　高　行　政　法　院　裁　定
                                     100年度裁字第2129號
再 審原 告  民生行股份有限公司
代　表　人　李碧容
再 審被 告  經濟部智慧財產局
代　表　人　王美花
參  加  人　義大利商‧法倫提諾公司
代　表　人　Antonella Andrioli
上列當事人間商標異議事件，再審原告對於中華民國100年4月14
日本院100年度判字第494號判決，本於行政訴訟法第273條第1項
第1款、第4款、第8款事由，提起再審之訴部分，本院裁定如下
：
　　主  文
再審之訴駁回。
再審訴訟費用由再審原告負擔。
　　理  由
一、按提起再審之訴，應依行政訴訟法第277條第1項第4款之規
    定表明再審理由，此為必須具備之程式。所謂表明再審理由
    ，必須指明確定判決有如何合於行政訴訟法第273條或第274
    條所定再審事由之具體情事，始為相當。倘僅泛言有再審事
    由而無具體情事者，仍難謂已合法表明再審理由，所提再審
    之訴，即屬不合法。
二、再審原告於民國92年1月3日以「法倫天諾古柏Valentino Co
    upeau」商標，作為其註冊第848470號「法倫天諾古柏」商
    標之聯合商標，指定使用於當時商標法施行細則第49條所定
    商品及服務分類表第25類之男鞋等商品，向再審被告申請註
    冊，經再審被告審查核准列為審定第1067468號商標(下稱系
    爭商標，圖樣如附圖1所示）。嗣關係人荷蘭商法倫提諾環
    球公司於92年11月12日以系爭商標有違修正前商標法第37條
    第7、12款之規定，檢具註冊第410686號、第446037號等商
    標(下稱據爭商標，圖樣如附圖2所示），對之提起異議。再
    審被告審查期間，商標法於92年11月28日修正施行，再審被
    告乃依修正後商標法第86條第2項及第89條第1項之規定，將
    系爭聯合商標視為獨立之商標逕予註冊。關係人依修正後商
    標法第90條規定，主張系爭商標亦有違商標法第23條第1項
    第12、13款之規定，並於93年6月16日申請變更為參加人義
    大利商法倫提諾公司。案經再審被告審查結果，認系爭商標
    有違修正前商標法第37條第12款及修正後商標法第23條第1
    項第13款規定，乃以94年5月13日中台異字第921490號商標
    異議審定書為系爭商標之註冊應予撤銷之處分。再審原告不
    服，循序提起行政訴訟，經臺北高等行政法院94年度訴字第
    3362號判決將訴願決定及上開處分均撤銷，參加人對之提起
    上訴，經本院98年度判字第949號判決廢棄原判決，發交智
    慧財產法院審理，經智慧財產法院98年度行商更(一）字第8
    號行政判決駁回再審原告之訴，再審原告不服，提起上訴，
    經本院100年度判字第494號判決(下稱原確定判決)駁回其上
    訴而確定。
三、本件再審原告雖主張原確定判決有行政訴訟法第273條第1項
    第1款「適用法規顯有錯誤」、第4款「依法律或裁判應迴避
    之法官參與裁判」、第8款「當事人之代理人、代表人、管
    理人或他造或其代理人、代表人、管理人關於該訴訟有刑事
    上應罰之行為，影響於判決」之事由，對之提起再審之訴。
    惟經核其再審理由狀所表明之理由，無非重複其在前訴訟程
    序之主張而為原確定判決論述所不採之事由再予爭執，或就
    事實審法院證據取捨、認定事實之職權行使事項，任意指摘
    為不當，而未具體表明原確定判決所適用之法規究有如何顯
    然不合於法規規定，或有如何顯然違背司法院解釋或本院判
    例之情事，難謂已合法表明再審理由。依首揭規定及說明，
    本件再審之訴為不合法，應予駁回。至於再審原告本於行政
    訴訟法第273條第1項第9款、第11款至第14款事由提起再審
    之訴部分，另由本院裁定移送智慧財產法院，併此敘明。
四、據上論結，本件再審之訴為不合法。依行政訴訟法第278條
    第1項、第104條、民事訴訟法第95條、第78條，裁定如主文
    。
中　　華　　民　　國　　100　 年　　8　　 月　　25　　日
                    最高行政法院第三庭
                        審判長法官　黃　璽　君
                              法官　楊　惠　欽
                              法官　吳　東　都
                              法官　陳　金　圍
                              法官　蕭　惠　芳

以  上  正  本  證  明  與  原  本  無  異
中　　華　　民　　國　　100　 年　　8　　 月　　26　　日
　　　　　　　　　　　　　　　書記官　伍　榮　陞